臺灣高雄地方法院民事判決　　　　　　 100年度訴字第1203號
原　　　告　花旗（台灣）商業銀行股份有限公司
法定代理人　管國霖
訴訟代理人　黃敬弼
被　　　告　扶銘雄
上列當事人間請求清償借款事件，經臺灣臺北地方法院移送前來
，本院於民國100 年9 月26日言詞辯論終結，判決如下：
    主      文
被告應給付原告新臺幣伍拾參萬玖仟肆佰陸拾玖元，及其中新臺
幣伍拾壹萬捌仟零肆拾元自民國一００年五月十三日起至清償日
止，按週年利率百分之二十計算之利息。
訴訟費用新臺幣伍仟捌佰肆拾元由被告負擔。
本判決第一項於原告以新臺幣壹拾柒萬玖仟捌佰貳拾參元供擔保
後，得假執行。
    事實及理由
一、原告主張：被告向原告申辦「吉貸享」個人信用貸款，額度
    原為新臺幣（下同）78,000元，嗣後提高為203,811 元，有
    效期間自民國98年6 月23日至103 年6 月23日，詎被告自98
    年11月12日即未如期繳款，依約定全部債務視為到期，總計
    積欠188,021 元，及其中182,011 元自100 年4 月13日起至
    清償日止，按週年利率百分之20計算之利息（但原告僅請求
    自100 年5 月13日起算之利息）。又被告於94年1 月間向原
    告申辦「透明卡」信用卡使用（卡號0000000000000000），
    得於特約商店刷卡消費，詎被告自98年11月12日起即未如期
    繳款，依約定全部債務視為到期，總計積欠351,448 元，及
    其中336,029 元自100 年5 月13日起至清償日止，按週年利
    率百分之20計算之利息。爰依消費借貸及信用卡之法律關係
    提起本件訴訟，請求被告清償欠款等語。並聲明：（一）如
    主文第1 項所示。（二）願供擔保，聲請准予宣告假執行。
二、被告抗辯：被告有還款意願，曾與原告協商還款，但原告並
    未調降利息，導致負債日益增加，目前經濟能力不佳，希望
    原告調降利息；又被告曾於今年3 月間繳納9,300 元，原告
    銀行承辦人員允諾可先扣抵本金，但無證據可資證明；又被
    告已自高雄市旗山區○○○路4 號舊址遷至高雄市○○區○
    ○街9 巷56號，原告仍按舊址寄送帳單，被告並未收到等語
    。並聲明：原告之訴駁回。
三、本院之判斷：
    原告主張之事實，業經其提出「吉享貸」個人信用貸款申請
    書、額度調整申請書、「吉享貸」月結單、信用卡申請書、
    信用卡約定條款、信用卡月結單、電腦帳務資料等件為證，
    經核相符。被告雖辯稱希望原告調降利息等語，惟原告請求
    之利息係按兩造約定之利率計算，並未逾越民法第205 條所
    定上限，而被告經濟狀況如何，乃日後執行成果之問題，亦
    不影響兩造目前權利義務關係之認定，被告復未舉證有何要
    求原告降低利息之權利，則被告此部分抗辯尚難憑採。又被
    告繳納之9,300 元，原告先用以沖抵利息，此與民法第323
    條規定相符，被告並未舉證原告銀行有允諾先行沖抵本金，
    所辯亦難採認。至於被告抗辯未收到帳單一節，經查被告原
    住高雄市旗山區○○○路4 號，嗣於98年11月27日遷至高雄
    市○○區○○街9 巷56號，此有戶籍謄本附卷可稽。而旗南
    二路上址乃被告指定寄送帳單之地址，如有變動，被告應主
    動向原告申請變更。況被告對於自己辦理貸款或刷卡消費之
    情形應知之甚詳，如未收到帳單，可向原告查詢或申請補發
    ，豈會不知應當繳款之事，所辯亦難為有利被告之認定。從
    而，原告依消費借貸及信用卡之法律關係請求被告給付如主
    文第1 項所示金額，為有理由，應予准許。
四、原告陳明願供擔保以代釋明聲請宣告假執行，核無不合，爰
    酌定相當擔保金額准許之。另依職權確定本件訴訟費用為5,
    840 元，應由被告負擔。
五、結論：本件原告之訴為有理由，依民事訴訟法第78條、第87
    條第1 項、第390 條第2 項，判決如主文。
中    華    民    國    100   年    10    月    12    日
                          民事第一庭  法  官  譚德周
以上正本係照原本作成。
如對本判決上訴，須於判決送達後20日內向本院提出上訴狀。如
委任律師提起上訴者，應一併繳納上訴審裁判費。
中    華    民    國   100    年    10    月    12    日
                                      書記官  鄭永媚